臺灣臺中地方法院民事裁定
                                 111年度司繼字第2895號
聲  請  人  許智捷律師
上列聲請人聲請酌定遺產管理報酬事件，本院裁定如下：
    主  文
聲請人任被繼承人鍾靜宇遺產管理人之報酬酌定為新臺幣貳萬伍
仟元。
程序費用由被繼承人鍾靜宇之遺產負擔。
    理  由
一、按遺產管理人得請求報酬，其數額由法院按其與被繼承人之
    關係、管理事務之繁簡及其他情形，就遺產酌定之，必要時
    ，得命聲請人先為墊付，民法第1183條定有明文。次按聲請
    法院酌定遺產管理人報酬事件，專屬被繼承人住所地法院管
    轄；法院裁定酌給遺產管理人報酬時，得按遺產管理人所為
    遺產管理事務之繁簡，就被繼承人之財產，酌給相當報酬，
    家事事件法第141條準用第142條、第153條規定亦有明定。
二、本件聲請意旨略以：聲請人經本院於民國109年9月8日以109
    年度司繼字第2049號裁定選任為被繼承人鍾靜宇之遺產管理
    人。擔任遺產管理人期間迄今，聲請人依法對繼承人、債權
    人及受遺贈人為公示催告、編製遺產清冊，且為家事調解、
    強制執行案件之當事人，現因被繼承人所遺存款債權被執行
    ，爰依法請求酌定遺產管理人之報酬，以利參與分配等語。
三、經查，聲請人主張其經本院於109年9月8日以109年度司繼字
    第2049號裁定選任為鍾靜宇之遺產管理人乙情，此有該裁定
    在卷可稽，堪信為真實。執此，聲請人聲請本院酌定其遺產
    管理報酬，自屬有據。聲請人主張其於擔任遺產管理人期間
    ，依法進行對繼承人、債權人及受遺贈人為公示催告、編製
    遺產清冊，復為家事調解、強制執行案件之當事人等情，亦
    據其提出本院民事執行處執行命令、遺產管理時序表、戶籍
    謄本、遺產稅財產參考清單、遺產稅申報書、遺產稅免稅證
    明書、民事聲請公示催告狀、本院家事法庭調解程序筆錄、
    家事陳報遺產清冊狀、律師函、民事陳報狀、規費收據在卷
    可參。本院審酌上情，認聲請人管理遺產期間近2年，其所
    進行之職務內容尚含進行家事調解事件、為強制執行之當事
    人等事項，又斟酌被繼承人名下存款債權業經執行，金額為
    新臺幣（下同）1,420,460元，然仍有其他債權人債務待受
    償，是依被繼承人之遺產總額及聲請人管理遺產之工作內容
    ，認酌定其報酬為25,000元為適當。
四、末按關於遺產管理、分割及執行遺囑之費用，因具共益費用
    之性質，即不僅於共同繼承人間有利，對繼承債權人、受遺
    贈人、遺產酌給請求人等均具利害關係，故民法第1150條前
    段乃規定，各該費用由遺產中支付之。而民法前開條文所謂
    「遺產管理之費用」，係指遺產保存上所必要不可欠缺之一
    切費用而言，例如：事實上保管費用、納稅、訴訟費用、清
    算費用等。復依臺灣高等法院暨所屬法院94年法律座談會研
    討結果，遺產管理人就遺產之管理，如為全體執行債權人之
    共同利益，而有費用支出（遺產管理人之報酬、管理費用）
    ，得準用強制執行法第29條第2項後段之規定，視其支出費
    用之性質，列為執行必要費用而優先受償。查本件聲請人就
    任被繼承人之遺產管理人後，除其遺產管理報酬依前揭法條
    規定，應由法院酌定以外，另聲請人主張為管理被繼承人之
    遺產，現已代墊相關費用，倘該費用為共益費用，聲請人自
    可檢具相關證據，由遺產中支出（核銷），或於執行程序中
    列為執行必要費用而優先受償，無庸由本院予以確定，從而
    ，聲請人該部分之聲請，應無必要。又遺產報酬之酌定為法
    院依職權審酌事項，不受當事人聲明拘束，故就不予准許部
    分，自無庸另為駁回之諭知，併附敘明。
五、依家事事件法第141條準用第142條、第153條規定，裁定如
    主文。
中　　華　　民　　國　 111　　年　　8 　　月　　25　　日
                  家事法庭  司法事務官　沈珮純
以上正本係照原本作成。
如不服本件裁定，得於裁定書送達之翌日起10日內，以書狀敘述
理由，向本院提起抗告，並應繳納抗告費新臺幣1,000元。
中　　華　　民　　國　 111　　年　　8 　　月　　25　　日
                                書記官　張琳紫